# 咨询关于使用权资产转租赁的核算问题

提问人：为 了 资 料 时间：2022-04-25 10:33:52
陈版主您好，想请教一个关于使用权资产转租赁的问题：A公司承接 2 年期房地产租赁业务，租金合计 20000 万元，A公司确认使用权资产，拥有租赁期对房产的自主经营权。同时，将该业务转租给子公司B公司，分 2 年签合同，第一年收租 8000 万元，第二年收租金额待定，B公司也确认使用权资产，以B公司名义与租户签租赁合同。请问： 1 、该项业务的转租赁是融资租赁还是经营租赁？ 2 、A公司和B公司应当分别如何做账务处理更合适？盼复为感！谢谢！

回答人：chenyiwei
建议首先确定第二年租金如何确定？因为B是A的子公司，B对此应当是有很大话语权（不排除有决定权）的。据此确定租赁类型和如何进行会计处理。
或者，如果确实无法确定第二年租金收取方案的（这种可能性不大），也可以将该租赁分解为两项租赁，先将第一年租赁按经营租赁处理。